【裁判字號】    90,交聲,73
【裁判日期】    901220
【裁判案由】    違反道路交通管理處罰條例聲明異議
【裁判全文】
臺灣基隆地方法院交通事件裁定                        九十年度交聲字第七三號
    原處分機關  交通部公路局台北區監理所基隆監理站
    異  議  人  永達混凝土股份有限公司
    法定代理人  曾吉甫
右列受處分人因違反道路交通管理處罰條例案件，對於交通部公路局台北區監理所基
隆監理站九十年七月二十七日所為之處分 (原處分：基警交字第Ｒ00000000
號），聲明異議，本院裁定如左：
    主  文
異議駁回。
    理  由
一、按汽車裝載貨物超過核定之總重量、總聯結重量者，處汽車所有人罰鍰，並記汽
    車違規紀錄一次，其應歸責於汽車駕駛人時，除依第三項處汽車駕駛人罰鍰及依
    第六十三條第一項第二款記點外，汽車所有人仍應記該汽車違規紀錄一次。．．
    有前二項規定之情形，應責令改正或當場禁止通行，並處新臺幣（下同）一萬元
    罰鍰，超載十公噸以下者，以總超載部分，每一公噸加罰一千元；超載逾十公噸
    至二十公噸以下者，以總超載部分，每一公噸加罰二千元，超載逾二十公噸至三
    十公噸以下者，以總超載部分，每一公噸加罰三千元，超載逾三十公噸者，以總
    超載部分，每一公噸加罰五千元。未滿一公噸以一公噸計算，道路交通管理處罰
    條例第二十九條之二第一項、第三項定有明文。
二、原處分意旨略以：受處分人永達混凝土股份有限公司（以下簡稱永達公司）於民
    國（下同）九十年六月二日十六時五十五分許，駕駛車號ＱＰ─四七一號自用大
    貨車，於基隆市○○路、北寧路口，因裝載混凝土，核載二十一噸，實載三十三
    ．六五噸（九立方米），超載十二．六五噸，經基隆市警察局第二分局八斗子派
    出所警員發現，攔停稽查並製單舉發，依道路交通管理處罰條例第二十九條之二
    第三項之規定裁決罰鍰新台幣三萬六千元，並記汽車違規紀錄一次。
三、異議人則辯稱：於九十年六月二日十六時五十五分許，駕駛車號ＱＰ─四七一號
    自用大貨車，於基隆市○○路、北寧路口，因裝載混凝土超載為警攔停，惟交通
    核示准予載六立方米，今大貨車實載九立方米，超載三立方米，依建築構造編所
    載材枓重量計算方式，水泥混凝土重量每立方米約二．三公噸，三立方米約六．
    九公噸，處分機關裁罰過重云云。
四、經查：異議人於前開時地載運水泥混凝土三十三．六五噸（九立方米），超載十
    二．六五噸之事實，業據異議人自承不諱，核與原舉發警員甲○○（基隆市警察
    局第二分局八斗子派出所警員）到庭證述情節相符（詳本院九十年十一月三十日
    訊問筆錄），而異議人所屬ＱＰ─四七一號自用大貨車，其核定總重量為二一公
    噸，裝載總重量三三．六五公噸，計超載一二．六五公噸，其超載已逾十公噸至
    二十公噸以下，依道路交通處罰條例第二十九條之二第三項定，每一公噸應加罰
    二千元，是其計算方式為：總超載十二．六五公噸（未滿一公噸以一公噸計算）
    計十三公噸×（加罰二千元）＋一萬元（超載），合計三萬六千元，此有交通部
    公路局台北區監理所基隆監理站九十年十二月十二日九０─四五三─一─一九三
    七三號函在卷足憑。從而，原處分機關援引首揭規定裁處罰鍰並無不當，本件異
    議為無理由，應予駁回。據上論斷，應依道路交通案件處理辦法第十九條，裁定
    如主文。
中      華      民      國      九十    年    十二      月    二十      日
                                      臺灣基隆地方法院交通法庭
                                          法  官    齊      潔
右正本證明與原本無異。
對於本件裁定如有不服，應於收受送達後五日內，向本院提出抗告書狀，敘述抗告之
理由，抗告於臺灣高等法院。
                                          書記官    林  苑  珍
中      華      民      國      九十    年    十二      月    二十四    日


司法院資訊處製作；財團法人民間司法改革基金會備份。
